【裁判字號】    89,聲再,126
【裁判日期】    890510
【裁判案由】    詐欺聲請再審
【裁判全文】
臺灣高等法院臺中分院刑事裁定          八十九年度聲再字第一二六號
    再審聲請人
    即受判決人    甲○○
右列聲請人即受判決人因詐欺案件，對於本院八十八年度上易字第二一四七號中華民
國八十八年十月十二日確定判決（臺灣臺中地方法院八十六年度易字第五二九七號；
起訴及併辦案號：臺灣臺中地方法院檢察署八十六年度偵字第一二五五二、一三三○
一、一四七九八、一六一八六、一七八九五、二一六二三號）聲請再審，本院裁定如
左：
    主      文
再審之聲請駁回。
    理      由
一、聲請意旨略稱：本件原確定判決事實欄以聲請人即受判決人（下稱聲請人）甲○
    ○認有機可乘，竟意圖為自己不法之所有，於八十三年八月間某日，向邱指大佯
    稱：可以新台幣（下同）三百萬元之代價，使帶春公司放棄競標：：，使邱指大
    信以為係聲請人使帶春公司放棄競標所致，而陷於錯誤，囑咐會計於同年九月二
    十二日提領現金三百萬元，交付聲請人收執，以充作帶春公司放棄競標之代價，
    聲請人因而詐得三百萬元後即自行花甪殆盡。聲請人則提出下列確實之新證據：
    (一)原判決認聲請人使邱指大陷於錯誤交付現金三百萬元，而後花用殆盡；但依臺
    灣省合作金庫民生支庫第0000000000000號乙存帳戶，戶名德鈺公
    司，其在八十三年九月二十二日存入一筆三百萬元之款項，其摘要代號為「ＷＴ
    ＤＮ」，意即「轉帳存入－匯款」，並非原判決所認定之交付現金三百萬元；(二)
    匯入之帳戶係德鈺公司而非聲請人個人所有帳戶；(三)又前開德鈺公司乙存帳戶，
    其資金流向顯示，該三百萬元轉帳存入後，均供作德鈺公司使用，有送款單、匯
    款單、存款憑條、傳票、取款憑條等為證，並非原判決所認定之聲請人自行花用
    殆盡；(四)隆立公司與德鈺公司均係謝言信實際負責之公司，應無被害者與施詐者
    之相對關係，原審漏未審酌，本件無由構成犯罪。而依刑事訴訟法第四百二十條
    第一項第六款規定，聲請准予再審云云。
二、按有罪之判決確定後，因發現確實之新證據，足認受有罪判決之人應受無罪、免
    訴、免刑或輕於原判決所認罪名之判決者，為受判決人之利益，得聲請再審，固
    為刑事訴訟法第四百二十條第一項第六款所明定，但此所謂發見確實之新證據，
    係指就證據之本身形式上觀察，毋須經調查程序，顯然可認為足以動搖原確定之
    判決者而言，又該證據須審判當時已經存在，為法院及當事人所不知，事後始經
    發見者而言。本件再審聲請人所主張發見確實之新證據，就其(一)部分新證據而言
    ：核本件聲請人取得被害人交付財物之方法，並不因究係「交付現金」抑或以「
    匯款轉帳存入」，而影響詐欺取財罪之認定；就(二)部分之新證據，參諸聲請人於
    偵查中所供，係因德鈺公司缺錢週轉，而為此犯行，故匯入德鈺公司帳戶，要屬
    當然，並不足以影響原確定判決之基礎；就(三)部分之新證據，則聲請人詐得款項
    究係供「自行花用」抑或供作行為人任職之公司使用，亦無解於聲請人詐欺犯行
    之認定；就(四)部分之新證據，聲請人係主張原審漏未審酌，核與其前開聲請再審
    法定事由無涉，此並非屬確實之新證據，顯然可見。綜上所述，本件再審之聲請
    ，為無理由，應予駁回。
三、據上論斷，應依刑事訴訟法第四百三十四條第一項，裁定如主文。
中      華      民      國    八十九     年     五     月      十       日
                                  臺灣高等法院臺中分院刑事第四庭
                                        審判長法  官  洪  耀  宗
                                              法  官  劉  登  俊
                                              法  官  吳  重  政
右正本證明與原本無異。
不得抗告。
                                              書記官  郭  文  華
中      華      民      國    八十九     年     五     月     十二      日
                                                                        Ｏ


司法院資訊處製作；財團法人民間司法改革基金會備份。
